【裁判字號】    98,訴,704
【裁判日期】    980717
【裁判案由】    違反毒品危害防制條例
【裁判全文】
臺灣臺南地方法院刑事判決               98年度訴字第704號
公  訴  人  臺灣臺南地方法院檢察署檢察官
被      告  甲○○
指定辯護人  鄭嘉慧  律  師
上列被告因違反毒品危害防制條例案件，經檢察官提起公訴（97
年度營偵字第1089號），本院判決如下：
    主  文
甲○○犯如附表壹編號壹至肆所示之販賣第二級毒品罪，均累犯
，各處如附表壹編號壹至肆所示之主刑及從刑。應執行有期徒刑
拾年。販賣毒品所得新臺幣肆仟元沒收，如全部或一部不能沒收
時，以其財產抵償之。門號0000000000號手機壹支（
含SIM卡壹張）沒收。
    事  實
一、甲○○前於民國81年間分因肅清煙毒條例、恐嚇及麻醉藥品
    管理條例等案件，經法院判決確定，並定應執行刑10年7月
    ，執行指揮書原徒刑起算日期為81年1月30日、執行完畢日
    期為91年3月13日，嗣於85年間假釋交付保護管束，惟因於
    88年間因再犯毒品危害防制條例案件，遭法院撤銷保護管束
    ，執行殘刑，而於94年11月9日執行完畢出監，仍不思悛悔
    ，明知安非他命係毒品危害防制條例第2條第2項第2款所明
    定之第二級毒品，不得非法販賣，竟分別基於販賣第二級毒
    品安非他命以圖利之犯意，先後為如下即附表2所示之犯行
    ：
(一)、甲○○於97年1月27日晚間6時15分3秒，自其所持電話號碼
    0000000000號行動電話接聽丙○○自電話號碼0000000000號
    行動電話所撥打之電話，約定以新臺幣（下同）1000元（以
    暗語「1張」代之）為代價，以交易第二級毒品安非他命後
    ，於同日晚間6時25分許，在臺南縣六甲鄉○○街旁空地見
    面，由丙○○支付1000元現金予甲○○，甲○○則交付第二
    級毒品安非他命1小包（淨重約0.2克）。
(二)、甲○○於97年1月28日下午2時35分18秒，自其所持電話號碼
    0000000000號行動電話接聽丙○○自電話號碼0000000000號
    行動電話所撥打之電話，約定以1000元（以暗語「1張」代
    之）為代價，以交易第二級毒品安非他命後，於同日下午2
    時40分許，在臺南縣六甲鄉○○街與四維街口，由丙○○支
    付1000元現金予甲○○，甲○○則交付第二級毒品安非他命
    1小包（淨重約0.2克）。
(三)、甲○○於97年1月28日晚間7時14分34秒，自其所持電話號碼
    0000000000號行動電話接聽丙○○自電話號碼00-0000000號
    市內電話所撥打之電話，約定以1000元（以暗語「1張」代
    之）為代價，以交易第二級毒品安非他命後，於同日晚間7
    時24分許，在臺南縣六甲鄉○○街旁空地，由丙○○支付
    1000元現金予甲○○，甲○○則交付第二級毒品安非他命1
    小包（淨重約0.2克）。
(四)、甲○○於97年2月21日上午11時4分37秒，自其所持電話號碼
    0000000000號行動電話接聽丙○○自電話號碼0000000000號
    行動電話所撥打之電話，約定以1000元（以暗語「1張」代
    之）為代價，以交易第二級毒品安非他命後，於同日上午11
    時14分許，在臺南縣六甲鄉甲東村媽祖廟前，由丙○○支付
    1000元現金予甲○○，甲○○則交付第二級毒品安非他命1
    小包（淨重約0.2克）。（以上四次行為均另如附表2所示）
    嗣警循線於97年3月12日持拘票拘提甲○○，並扣得其所持
    有上開行動電話，始悉上情。
二、案經臺南縣警察局白河分局報請臺灣臺南地方法院檢察署檢
    察官偵查起訴。
    理  由
壹、程序方面－證據能力之說明：
一、證人丙○○於警詢中之陳述，係被告以外之人於審判外之陳
    述，且被告不同意作為證據，依刑事訴訟法第159條第1項、
    第159條之5第1項之規定，不得作為本案裁判基礎之證據資
    料。
二、本件卷附其餘供述證據，被告於本件準備程序或審理中均表
    示同意作為證據（見本院卷第24、25頁），本院審酌各該證
    據作成之情況，認為適當，復經本院於審判期日就上開證據
    依法進行調查、辯論，依刑事訴訟法第159條之5規定，自有
    證據能力。
貳、實體方面－有罪部分得心證之理由：
一、訊據被告矢口否認有上開犯行，而以：「丙○○跟我有金錢
    上糾紛，他要跟我借錢，3000、2000這樣借，我有一次不借
    他，他就翻臉。我到要去勒戒的時候，他還來跟我借1000元
    ，我說我身上只有2000元，沒辦法借他。我跟丙○○是認識
    一、二年的朋友，因為丙○○跟我孫子有認識，我孫子跟他
    一起吸毒，我有拜託他不要跟我孫子一起吸毒，因為這樣我
    們才認識，後來丙○○就沒有跟我孫子來往了，因為這樣我
    覺得欠他人情。我對於監聽譯文沒有意見，希望可以傳喚丙
    ○○出庭與我當庭對質。丙○○都叫我「伯仔」，我都叫他
    「高腳的」，也有人叫我「蟬仔」。0000000000號是我的行
    動電話沒錯，丙○○的電話我忘記了。監聽譯文裡面說的「
    一張」，是丙○○要跟我借錢的意思，「一張」指的是1000
    元。我如果買毒品也是說買1000元，500元就說買一半。監
    聽譯文裡面說「拿六角、賣七角」是什麼意思我忘記了。」
    云云，資為抗辯。
二、經查，被告於附表2所示之時地，以附表2所示之價格販賣如
    附表2所示之安非他命予證人丙○○等事實，業據證人丙○
    ○於本院審理時結證稱，確於附表2所示之時間四次撥打電
    話向被告「撥一張」意即購買一千元之安非他命，嗣後且均
    在如附表2所示等地自被告手中取得相當數量之安非他命等
    語在卷，此外被告門號0000000000之手機經通訊監察（下稱
    監聽），而錄得如附表2所示丙○○撥打電話向被告購買毒
    品之對話，此亦有通訊監察錄音帶在卷可稽，並經本院當庭
    勘驗屬實，而有勘驗筆錄在卷可稽，是被告確有如附表2所
    示之販賣安非他命犯行，堪以認定。
三、被告雖否認有販賣第二級毒品安非他命之行為，然查：上開
    本院當庭勘驗之監聽錄音，其中遭監聽門號0000000000之手
    機確為被告所持用，其中對話之對話之聲音亦確為被告及丙
    ○○，此為被告所不否認，亦經丙○○證稱在卷。又被告與
    丙○○對話中所謂「撥一張」，確屬丙○○欲向被告購買毒
    品一千元之暗語無訛，亦經丙○○於本院審理時證稱屬實（
    本院卷第49頁)。尤其參諸97年1月28日下午8時1分許之被告
    與丙○○之監聽對話（參本院卷第30頁，B:丙○○;A: 被告
    ）其中「用不到五口就沒了」、「之前的比較多一點」「烘
    下去馬上就乾了，沒白霧啦！」等語，灼然顯示出丙○○向
    被告購入安非他命後施用毒品之過程，惟因品質、數量均不
    如先前所購得之毒品，遂打電話向被告抱怨之情，而此情亦
    據丙○○於本院審理時證稱「因為吃了之後覺得品質不好，
    要跟他反應一下，他賣的東西品質不好」等語屬實在卷（本
    院卷第50頁背面）。被告就此雖辯稱係二人共同向他人購得
    之毒品品質太差，故被告打電話向其抱怨云云，然上情果真
    如被告所言，則依一般經驗法則，被告應在電話中表示同意
    或反對之意思，被告卻不為此舉，反在電話中斥責證人所言
    不實，而足顯示被告即係出賣毒品之人。再參諸毒品買賣，
    事涉嚴刑峻罰，且檢警方均嚴加查緝，故交易當事人間無不
    均以暗語溝通，鮮有於電話中直接談論毒品種類及交易數量
    者，多以「張」直接代替交易金額數量，若係經常交易之對
    象者，亦可省略陳述交易之毒品種類，直接告以「張」即可
    ，此為吾人審理同類案件已知悉之事，從而證人丙○○上開
    所證所謂「撥一張」即購買安非他命一千元，實符合一般毒
    品交易之模式。另依被告與丙○○98年2月21日上午11時4分
    許之監聽內容：【A（即被告）：半個就對？沒啦，沒那個
    啦，那個我也「不合」（音譯），我不要拿啦。那個貴成那
    樣，講難聽點，你拿六角，你拿來不用賣七角嗎？對不對？
    B （即丙○○）：主要是我朋友再處理那條貨啦...A：嘿啦
    ，這種情形我就講給你聽，你沒七角「會合」（音譯）嗎？
    啊七角他「甘會合」（音譯）？對不對？】（本院卷第30頁
    背面）等語觀之，其中內容所謂以六角買入，不以七角賣出
    ，則可能不划算、我朋友在處理那條貨等語，係被告與丙○
    ○討論毒品購入、販出之價錢，此情已為被告所自認（本院
    卷第49頁背面），然嗣丙○○隨即向被告提及要「撥一張」
    ，被告亦隨即瞭解丙○○所言何事，並詢問丙○○是否馬上
    過去，其中兩人並未再談論他事，足認兩者同屬一事，即丙
    ○○所謂「撥一張」係為向購買毒品無疑，從而被告辯稱於
    監聽譯文中所謂「撥一張」均係丙○○欲借一千塊云云，顯
    不足採。被告另辯稱其在照顧老人，並無時間販賣毒品云云
    ，然查，姑且不論被告並未提出附表2所示之時間，均屬其
    看護老人之時間，或者看護老人為何不能販賣毒品之相關事
    證，所辯已難採憑，況且被告四次販賣毒品，均屬丙○○主
    動前往被告處購買，此參諸卷附監聽錄音勘驗筆錄足稽，故
    縱如被告其看護老人所言屬實，其亦非不能暫時外出將毒品
    出售被告，益認被告所辯為畏罪卸責之詞，不足採信。被告
    雖再辯稱係與丙○○合資購買第二級毒品安非他命，然既謂
    「合資」購買，衡情，應會在拿取毒品之前，即會就分擔資
    金比例及購買數量為討論，且毒品價值昂貴，而臺灣天氣潮
    濕，毒品易受潮，不易保存，故若係合資購買者，應係確認
    合資購買之數量及價額後，再前往購買，惟觀之被告與丙○
    ○間之對話內容，全無提及合資購買之事，亦無等待向他人
    拿取毒品之對話內容，是被告辯稱係與丙○○合資購買云云
    ，與卷存電話監聽譯文不符，要無足取。
四、再參以我國查緝毒品之施用或販賣一向執法甚嚴，對於販賣
    毒品者尤科以重度刑責，又販賣毒品既係違法行為，當非可
    公然為之，亦無公定價格，且容易分裝並增減份量，而每次
    買賣之價量，可能隨時依雙方關係深淺、資力、需求量及對
    行情之認知、來源是否充裕、查緝是否嚴謹、購買者被查獲
    時供述購買對象之可能風險之評估等情形，而異其標準，非
    可一概而論；而買受毒品之人通常亦無法探知販毒者賺取利
    潤幾何，是販賣毒品之利得，除販毒者坦承犯行或價量俱臻
    明確外，委難察得實情，販賣之人從價差或量差中牟利之方
    式雖異，其意圖營利之販賣行為則同一。是以因安非他命量
    微價高，販賣者率有利益可圖，被告販賣毒品予丙○○，如
    無利益可得，被告又豈會甘冒遭警查獲可能處以重刑之風險
    而如此作為，更何況被告已於前開譯文中自承以六角買入，
    不以七角賣出，則可能不划算等言，益證被告有圖利之犯意
    ，故被告雖否認有販賣安非他命之犯行，而無可查證其賣出
    確實賺取之差價，惟依前所述，被告販賣安非他命當有意圖
    營利之犯意甚明。
五、綜合上開各節，被告否認有販賣安非他命予丙○○等情，與
    本院調查之事證不符，要無足取，被告確有於附表2所示時
    、地販賣安非他命予丙○○之犯行，堪可認定，應依法論科
    。
參、論罪科刑：
一、按安非他命屬毒品危害防制條例第2條第2項第2款所列之第
    二級毒品，是核被告如附表2所為，均係犯毒品危害防制條
    例第4條第2項販賣第二級毒品罪。被告其於販賣前持有安非
    他命之低度行為，為其販賣之高度行為所吸收，不另論罪。
    而被告先後多次販賣第二級毒品之犯行，犯意各別，行為殊
    異，均應予以分論併罰。又被告有犯罪事實欄所載之前科，
    此有臺灣高等法院被告前案紀錄表1件在卷可稽，其受有期
    徒刑執行完畢後5年內故意再犯本件有期徒刑以上之各罪，
    均為累犯，除販賣第二級毒品最重本刑為無期徒刑部分，依
    法不得加重外，餘均依法加重其刑。
二、爰審酌被告有犯罪事實欄所載之前科，素行不佳，且矢口否
    認犯行，犯後態度非佳，且其為謀求私利，從事販賣毒品安
    非他命，令買受毒品者沉迷於毒癮，無法自拔外，輕則戕害
    個人身心，重則因缺錢買毒而引發各式犯罪，實為多種犯罪
    之源頭，對國家、社會、個人之傷害可謂至深且鉅，有鑑於
    毒品販售常有暴利可圖，故非予嚴懲，不足以遏止此類非行
    ，惟被告本身有施用毒品之習性，業經其供述在卷，其為圖
    供給自己施用毒品無虞，或與其他吸食者互通有無而為上述
    販賣毒品，次數及金額均不大，犯行尚非十分重大，與坊間
    中盤、大盤販毒者有別，又依目前證據調查結果顯示被告販
    賣數量所得款項僅4000元，暨其未就學、平常當工人、現在
    照顧老人、看護月入約2萬元等一切情況，量處如主文所示
    之刑，並定其應執行刑。
三、沒收：
(一)、扣案之門號0000000000號SIM卡1張及手機1支（序號0000000
    000000000），為被告所有及持用等情，業據被告供承在卷
    （偵查卷第11頁；本院卷第73頁），又被告係以上開門號供
    其與丙○○聯繫買賣第二級毒品安非他命，已如前述，是上
    開手機及門號SIM卡應屬被告所有供販賣第二級毒品所用之
    物，均應依毒品危害防制條例第19條第1項之規定宣告沒收
    ，且該等物品既經扣押，即無全部或一部不能沒收之問題，
    自無併諭知不能沒收時追徵價額或以其財產抵償之必要。
(二)、被告販賣第二級毒品安非他命所得金額共4000元，雖未據扣
    案，仍應依毒品危害防制條例第19條第1項之規定宣告沒收
    之，如全部或一部不能沒收時，以其財產抵償之（應沒收物
    為金錢，即無追徵價額之問題）。
據上論斷，應依刑事訴訟法第299條第1項前段，毒品危害防制條
例第4條第2項、第19條第1項，刑法第11條前段、第47條第1項、
第51條第5款，判決如主文。
本案經檢察官乙○○到庭執行職務。
中    華    民    國    98    年    7     月    17    日
                  刑事第七庭    審判長法  官  賴純慧
                                      法  官  田幸艷
                                      法  官  鄧希賢
以上正本證明與原本無異。
如不服本判決應於收受本判後10日內向本院提出上訴書狀，並應
敘述具體理由。其未敘述上訴理由者，應於上訴期間屆滿後20日
內向本院補提理由書狀（均須按他造當事人之人數附繕本）「切
勿逕送上級法院」。
                                      書記官  林怡芳
中    華    民    國    98    年    7     月    17    日
附錄本案論罪科刑法條：
毒品危害防制條例第4條第2項
製造、運輸、販賣第二級毒品者，處無期徒刑或 7 年以上有期徒
刑，得併科新臺幣 1 千萬元以下罰金。
附表1：
┌──┬────────┬───────┬───────────────┐
│編號│罪名及所犯法條  │宣告刑（主刑）│       沒收（從刑）           │
├──┼────────┼───────┼───────────────┤
│1   │販賣第二級毒品（│有期徒刑捌年陸│1.販賣毒品所得新臺幣1000元沒收│
│    │毒品危害防制條例│月            │  ，如全部或一部不能沒收，以財│
│    │第4條第2項）    │              │  產抵償之。                  │
│    │                │              │2.門號0000000000號SIM卡1張及手│
│    │                │              │  機1支 (序號0000000000000000)│
│    │                │              │  支均沒收。                  │
├──┼────────┼───────┼───────────────┤
│2   │販賣第二級毒品（│有期徒刑捌年陸│1.販賣毒品所得新臺幣1000元沒收│
│    │毒品危害防制條例│月            │  ，如全部或一部不能沒收，以財│
│    │第4條第2項）    │              │  產抵償之。                  │
│    │                │              │2.門號0000000000號SIM卡1張及手│
│    │                │              │  機1支 (序號0000000000000000)│
│    │                │              │  均沒收。                    │
├──┼────────┼───────┼───────────────┤
│3   │販賣第二級毒品（│有期徒刑捌年陸│1.販賣毒品所得新臺幣1000元沒收│
│    │毒品危害防制條例│月            │  ，如全部或一部不能沒收，以財│
│    │第4條第2項）    │              │  產抵償之。                  │
│    │                │              │2.門號0000000000號SIM卡1張及手│
│    │                │              │  機1支 (序號0000000000000000)│
│    │                │              │  均沒收。                    │
├──┼────────┼───────┼───────────────┤
│4   │販賣第二級毒品（│有期徒刑捌年陸│1.販賣毒品所得新臺幣1000元沒收│
│    │毒品危害防制條例│月            │  ，如全部或一部不能沒收，以財│
│    │第4條第2項）    │              │  產抵償之。                  │
│    │                │              │2.門號0000000000號SIM卡1張及手│
│    │                │              │  機1支 (序號0000000000000000)│
│    │                │              │  均沒收。                    │
└──┴────────┴───────┴───────────────┘
附表二：
┌──┬─────┬─────┬─────┬───────┬──────┐
│編號│聯絡時間  │交付地點  │聯絡電話  │毒品種類與數量│價錢        │
├──┼─────┼─────┼─────┼───────┼──────┤
│ 一 │97年1月27 │台南縣六甲│甲○○：  │第二級毒品安非│新臺幣1000元│
│    │日18時15分│鄉○○街旁│0000000000│他命1小包（淨 │            │
│    │許        │空地      │丙○○：  │重約0.2公克） │            │
│    │          │          │0000000000│              │            │
├──┼─────┼─────┼─────┼───────┼──────┤
│ 二 │97年1月28 │台南縣六甲│甲○○：  │第二級毒品安非│新臺幣1000元│
│    │日14時35分│鄉○○街與│0000000000│他命1小包（淨 │            │
│    │許        │四維街口  │丙○○：  │重約0.2公克） │            │
│    │          │          │0000000000│              │            │
├──┼─────┼─────┼─────┼───────┼──────┤
│ 三 │97年1月28 │台南縣六甲│甲○○：  │第二級毒品安非│新臺幣1000元│
│    │日19時24分│鄉○○街旁│0000000000│他命1小包（淨 │            │
│    │許        │空地      │丙○○：  │重約0.2公克） │            │
│    │          │          │00-0000000│              │            │
├──┼─────┼─────┼─────┼───────┼──────┤
│ 四 │97年2月21 │台南縣六甲│甲○○：  │第二級毒品安非│新臺幣1000元│
│    │日上午11時│鄉甲東村媽│0000000000│他命1小包（淨 │            │
│    │04分許    │祖廟前    │丙○○：  │重約0.2公克） │            │
│    │          │          │0000000000│              │            │
└──┴─────┴─────┴─────┴───────┴──────┘


司法院資訊處製作；財團法人民間司法改革基金會備份。
